【裁判字號】    98,簡上,6
【裁判日期】    980313
【裁判案由】    贓物
【裁判全文】
臺灣雲林地方法院刑事判決               98年度簡上字第6號
上  訴  人  臺灣雲林地方法院檢察署檢察官
被      告  甲○○
            乙○○
上2 人共同
選任辯護人  吳炳輝律師
上列上訴人因被告等贓物案件，不服本院97年度簡字第118 號中
華民國97年12月15日第1 審判決（檢察官原起訴案號：96年度偵
字第6118號），提起上訴，本院管轄之第二審合議庭判決如下：
    主  文
上訴駁回。
    事  實
一、甲○○、乙○○2 人，明知置放在雲林縣口湖鄉青蚶村廢棄
    養鵝場內之滅火器2 支（原係雲林縣口湖鄉口湖消防分隊所
    有，在雲林縣口湖鄉消防分隊前失竊）、車牌號碼B9-2547
    號自用小貨車（原係丁○○所有，民國96年11月5 日上午7
    時30分，在雲林縣褒忠鄉○○村○○路308 號前失竊），及
    車牌號碼CU-9212 號自用小客車（原係戊○○所有，96年11
    月6 日上午7 時40分，在雲林縣北港鎮○○路485 巷與新西
    街口失竊）均係來源不明之贓物，竟仍共同基於收受贓物之
    犯意聯絡，於96年11月6 日上午，自不詳真實姓名、年籍之
    人處，將上開贓物予以收受，並進行上開贓車之拆解工作（
    原審判決誤載為受蘇威龍委託）。嗣於同日上午11時許，為
    警在上開地點查獲。
二、案經雲林縣警察局北港分局報告臺灣雲林地方法院檢察署檢
    察官偵查起訴。
    理  由
一、上揭犯罪事實，業據證人即被害人林台川、丙○○、丁○○
    、戊○○於警詢時指證綦詳，並有雲林縣警察局北港分局搜
    索扣押筆錄、扣押物品目錄表各1 份、贓物認領保管單3 紙
    及現場照片87張附卷可稽，且據被告甲○○、乙○○坦承不
    諱，而被告2 人自白除具任意性外，並與上開積極證據相符
    ，可以採信。綜上所述，本件事證明確，被告甲○○、乙○
    ○2 人收受贓物犯行，均應堪認定。
二、核被告甲○○、乙○○2 人所為，均係犯刑法第349 條第1
    項之收受贓物罪，被告2 人有犯意聯絡及行為分擔，均為共
    同正犯。原審判決以被告2 人罪證明確，並審酌被告2 人於
    審判中經訊問後坦承犯罪，表示願意接受有期徒刑2 年，緩
    刑3 年，並向國庫支付新臺幣（下同）5 萬元，而據以向法
    院請求，經審酌被告2 人於本件案件所涉情節，及其素行尚
    屬良好，犯後坦承犯行等一切情狀，依刑事訴訟法第44 9條
    第2 項、第451 條之1 第3 項、第454 條第1 項，刑法第34
    9 條第1 項、第28條、第74條第1 項第1 款、第2 款、第2
    項第4 款，刑法施行法第1 條之1 第1 項、第2 項前段，逕
    以簡易判決判處被告甲○○、乙○○各有期徒刑2 年，均緩
    刑3 年，並各應向公庫支付5 萬元。本院經核其認事用法，
    均無不當，量刑亦稱妥適。檢察官上訴意旨，認(一)被告2 人
    所犯本罪惡性非輕，偵查中仍飾詞卸責，顯見其等法治觀念
    薄弱，若未量處較重之刑，難收教化及激勵其勇於面對錯誤
    暨承擔責任之心之效，且並無證據足證被告2 人已悔改，足
    信其等均無再犯之虞，如不予執行刑罰，顯然不足以收警惕
    之效，(二)被告2 人雖坦承犯行，但未供出實情，且偵查過程
    亦發現有頂替情形，被告2 人犯後態度並不佳，因認原審量
    刑過輕，且給予緩刑不當云云。惟查：
    (一)量刑係法院裁量之職權行使，法官審酌刑法第57條所列各
      款事由及一切情狀，為酌量科刑輕重之權衡，苟無顯然欠
      缺妥當性或違法之處，上級審法院對於下級審法院職權之
      行使，自應予以尊重，實難僅為調整刑度而任意改判。本
      院認原審量刑既在法定刑之內，且已於原審判決中綜合說
      明係審酌被告2 人於審判中經訊問後坦承犯罪，表示願意
      接受有期徒刑2 年，緩刑3 年，並向國庫支付5 萬元，而
      據以向原審請求，原審審酌被告2 人於本件案件所涉情節
      ，及其素行尚屬良好，犯後坦承犯行等一切情狀，逕以簡
      易判決判處被告甲○○、乙○○各有期徒刑2 年，均緩刑
      3 年，並各應向公庫支付5 萬元，自難認有何違法失當之
      處。上訴人即檢察官以原審量刑過輕及給予緩刑不當為理
      由提起上訴，自無可採。
    (二)檢察官上訴理由雖稱本件有頂替情形，然檢察官並未具體
      說明頂替之情形為何，也未提出相關證據供本院調查是否
      確有頂替情事，而觀諸卷附證據，除證人蘇威龍於偵查中
      證述：「對方甲○○或乙○○其中1 個的哥哥拿來給我簽
      ，叫我出來擔這條罪」、「他叫我出來頂這條罪要30萬給
      我」等語（偵卷第75頁）外，並無相關補強證據，況被告
      2 人亦否認有此情，實難僅以證人蘇威龍之單一指證，即
      認被告2 人有教唆蘇威龍頂替犯罪之嫌。另證人蘇威龍嗣
      於偵查中又證述：「我說王景恆（按：被告2 人之兄）拿
      30萬給我叫我出來頂罪都是事實」等語（偵卷第103 頁）
      。可見，本件縱有頂替情事，也是王景恆所教唆，實難遽
      認係被告2 人所為，也難以遽認王景恆教唆蘇威龍頂替犯
      罪之情，被告甲○○、乙○○與之有犯意聯絡，是檢察官
      此點上訴理由亦有未洽。
    (三)綜上所述，本件檢察官上訴為無理由，應予駁回。
據上論斷，應依刑事訴訟法第455 條之1 第1 項、第3 項、第36
8 條，判決如主文。
本案經檢察官江柏青到庭執行職務。
中    華    民    國    98    年    3     月    13    日
                  刑事第六庭  審判長法  官  廖國勝
                                    法  官  黃楹榆
                                    法  官  廖淑華
以上正本證明與原本無異。
本判決不得上訴。
                                    書記官  邱明通
中    華    民    國    98    年    3     月    13    日
附錄本案論罪科刑法條全文：
中華民國刑法第349 條：（普通贓物罪）
收受贓物者，處3 年以下有期徒刑、拘役或5 百元以下罰金。搬
運、寄藏、故買贓物或為牙保者，處5 年以下有期徒刑、拘役或
科或併科1 千元以下罰金。
因贓物變得之財物，以贓物論。


司法院資訊處製作；財團法人民間司法改革基金會備份。
